【裁判字號】    95,訴,864
【裁判日期】    950627
【裁判案由】    搶奪等
【裁判全文】
臺灣板橋地方法院刑事判決               95年度訴字第864號
公  訴  人  臺灣板橋地方法院檢察署檢察官
被      告  甲○○
                    （現另案於臺灣臺北監獄臺北分監執行中）
            丙○○
                    （現另案於臺灣臺北監獄臺北分監執行中）
上列被告因搶奪等案件，經檢察官提起公訴（95年度偵字第1417
號），暨移送併案審理（臺灣桃園地方法院檢察署95年度偵字第
3378號），嗣被告於本院準備程序進行中就被訴及併案事實為有
罪之陳述，經本院告知被告簡式審判程序之旨，並聽取當事人之
意見後，合議庭裁定由受命法官獨任進行簡式審判程序，本院判
決如下：
    主  文
甲○○連續意圖為自己不法之所有，而搶奪他人動產，累犯，處
有期徒刑壹年貳月。
丙○○收受贓物，累犯，處有期徒刑參月，如易科罰金，以參佰
元折算壹日。
    事  實
一、甲○○前因違反毒品危害防制條例案件，經本院於民國91年
    11 月25 日以91年度訴字第1064號判決判處有期徒刑7 月確
    定，於92年11月28日縮短刑期執行完畢（於本案構成累犯）
    。丙○○前因違反麻醉藥品管理條例案件，經臺灣高等法院
    以85年度上訴字第5429號判決撤銷原判決，改判有期徒刑6
    年；另因違反麻醉藥品管理條例等案件，經本院以85年度訴
    字第377 號判決判處應執行有期徒刑7 月，嗣經提起上訴，
    經臺灣高等法院於86年6 月16日以85年度上訴字第5339號判
    決駁回上訴確定；又因違反麻醉藥品管理條例案件，經本院
    以86年度易字第4771號判決判處有期徒刑8 月，經提起上訴
    ，經臺灣高等法院於86年12月30日以86年度上易字第8703號
    判決駁回上訴確定。上開三案接續執行後，於90年2 月22日
    縮短刑期假釋出監，並於93年3 月10日保護管束期滿，假釋
    未經撤銷，視為執行完畢（於本案構成累犯）。
二、詎甲○○仍不知悔改，基於為自己不法所有之概括犯意，先
    於94年12月26日21時50分許，在臺北縣土城市○○路與裕民
    路交岔路口處，由甲○○騎乘先前竊得之車牌號碼ＧＤＳ─
    763 號（起訴書誤載為ＧＤＦ─763 號）贓車（竊盜部分由
    臺灣板橋地方法院檢察署檢察官併由本院另案審理），趁路
    人戊○○未及防備之際，徒手自其後方搶奪皮包1 只（內有
    新台幣〈下同〉1,5000元、身分證、汽車駕照、健保卡各1
    張及全虹牌行動電話1 支等物）得手，甲○○除將現金花用
    殆盡，並將手機留供己用外，其餘物品則於臺北縣板橋市○○○街56巷15號旁之廢棄空屋內燒毀；復於95年1 月2 日13
    時40分許，騎乘前開贓車，行經臺北縣板橋市○○路新埔國
    中附近，趁路人丁○○未及防備之際，徒手自其後方搶奪皮
    包1 只（內有1,000 元、身分證、健保卡、悠遊卡、台新銀
    行信用卡各1 張、NOKIA 牌及DBTEL 牌行動電話各1 支）得
    手，甲○○除將現金花用殆盡，並將手機留供己用外，其餘
    物品則丟棄於臺北縣板橋市○○○街56巷15號前之水溝內；
    又於95年1 月2 日16時30分許，騎乘不詳車牌號碼之機車，
    行經桃園縣桃園市○○路212 號前，趁路人乙○○未及防備
    之際，徒手自其後方搶奪皮包1 只（內有4,000 元、金錶1
    只、金戒指1 只、板信商業銀行桃園分行支票3 張〈票號Ｔ
    Ｙ0000000 、面額45,413元；票號ＴＹ0000000 、面額478,
    49 1元；票號ＴＹ000000 0、面額478,490 元〉、日盛國際
    商業銀行存摺1 本〈戶名卓金門〉、桃園市信用合作社代收
    款項抄錄簿1 本、乙○○、卓金門、林梧桐、超聯工程有限
    公司印章各1 枚、超聯工程有限公司發票章1 枚、Panasoni
    c 牌行動電話1 支）得手，甲○○除將現金花用殆盡，並將
    手機留供己用外，其餘物品則丟棄於前開臺北縣板橋市○○○街56巷15號前之水溝內。丙○○基於收受贓物之犯意，於
    95年1 月2 日17時許，明知甲○○所交付之DBTEL 牌及Pana
    sonic 牌行動電話各1 支均係搶奪所得，屬來路不明之贓物
    ，竟於臺北縣板橋市○○○街東方戲院前，予以收受使用。
    嗣於95年1 月5 日14時38分許，在臺北縣樹林市○○街60號
    前，為警查獲丙○○，並扣得上開DBTEL 牌行動電話1 支，
    並循線於同日17時許，在臺北縣樹林市鎮○街3 號「印象賓
    館」108 室查獲甲○○，並扣得上開搶得之全虹牌及Nokia
    牌行動電話各1 支。另於95年1 月6 日13時47分許，經警查
    得丙○○持有上開Panasonic 行動電話1 支，循線查知上情
    。
二、案經臺北縣政府警察局樹林分局報告臺灣板橋地方法院檢察
    署檢察官偵查起訴，暨臺灣桃園地方法院檢察署檢察官移送
    併辦，經合議庭裁定以簡式審判程序審理。
    理  由
壹、程序方面：
    查本件被告甲○○、李明禮所犯並非死刑、無期徒刑、最輕
    本刑為3 年以上有期徒刑之罪或高等法院管轄第一審案件，
    而其於準備程序進行中，被告等均就被訴事實為有罪之陳述
    ，經法官告知簡式審判程序之旨，並聽取公訴人及被告之意
    見後，本院認適宜改依簡式審判程序進行，爰依刑事訴訟法
    第273 條之1 第1 項、第284 條之1 規定，由本院合議庭以
    裁定由受命法官獨任進行簡式審判程序，合先敘明。
貳、實體方面：
一、上揭犯罪事實，業據被告甲○○、丙○○於警、偵訊中及本
    院審理時坦承不諱，核與被害人戊○○、丁○○、乙○○於
    警詢、偵查中指述情節相符，並有搜索扣押筆錄暨扣押物品
    目錄表、贓物認領保管單各3 份及起出贓物照片6 幀等在卷
    可資佐證。是被告自白查與事實相符，應堪採信。本件事證
    明確，被告犯行洵堪認定，應依法論科。
二、核被告甲○○所為，係犯刑法第325 條第1 項之搶奪罪；被
    告丙○○所為，係犯刑法第349 條第1 項之收受贓物罪。被
    告甲○○先後3 次搶奪犯行，時間緊接，犯罪構成要件相同
    ，顯係基於概括犯意反覆為之，應依刑法第56條連續犯之規
    定論以一罪，並加重其刑。查被告甲○○、丙○○有如事實
    欄所述之犯罪、科刑與刑之執行紀錄，有臺灣高等法院被告
    前案紀錄表各1 份附卷可稽，其等於受有期徒刑之執行完畢
    後5 年內再犯有期徒刑以上之罪，均為累犯，被告丙○○部
    分，應依刑法第47條之規定加重其刑，被告甲○○部分應依
    刑法第47條之規定，遞加重其刑。公訴人雖未就被告甲○○
    於95年1 月2 日16時30分許，搶奪乙○○皮包1 只之犯行（
    即移送併辦部分）起訴，惟該部分犯行與已起訴部分，有連
    續犯之裁判上一罪關係，為起訴效力所及，本院自得併予審
    理。爰審酌被告甲○○正值青壯，不思以正途謀生，竟搶奪
    落單女子之財物，顯見其法治觀念欠缺，守法意志薄弱、搶
    奪之犯罪手段、搶得物品之價值、所為已嚴重破壞社會治安
    並造成社會大眾生活恐慌，被告丙○○收受贓物，致失主追
    查不易，兼衡其等犯後坦承犯行之態度等一切情狀，分別量
    處如主文所示之刑，被告丙○○部分，並諭知易科罰金之折
    算標準，以資懲儆。
據上論結，應依刑事訴訟法第273條之1第1項、第299條第1項前
段，刑法第56條、第325 條第1 項、第349 條第1 項、第47條、
第41條第1 項前段，罰金罰鍰提高標準條例第1 條前段、第2 條
，判決如主文。
本案經檢察官涂永欽到庭執行職務。
中    華    民    國    95    年    6     月    27    日
                      刑事第十八庭  法  官  鄭燕璘
上列正本證明與原本無異。
如不服本判決應於送達後10日內向本院提出上訴狀
                                    書記官  呂紹明
中    華    民    國    95    年    6     月    27    日
附錄本案論罪科刑法條全文：
刑法第325條第1項：
意圖為自己或第三人不法之所有，而搶奪他人之動產者，處6 月
以上5年以下有期徒刑。
刑法第349條第1項：
收受贓物者，處3年以下有期徒刑、拘役或500元以下罰金。


司法院資訊處製作；財團法人民間司法改革基金會備份。
